臺灣高雄地方法院刑事判決
111年度審訴字第370號
公  訴  人  臺灣高雄地方檢察署檢察官
被      告  趙士閔



            洪志清




            洪志勇


上列被告因妨害秩序案件，經檢察官提起公訴（111年度偵字第3
62號），因被告於準備程序進行中就被訴事實為有罪之陳述，本
院合議庭裁定由受命法官獨任依簡式審判程序審理，經分別辯論
，合併判決如下：
    主  文
趙士閔犯意圖供行使之用而攜帶兇器在公眾得出入之場所聚集三
人以上下手實施強暴罪，處有期徒刑陸月，如易科罰金，以新臺
幣壹仟元折算壹日。
洪志清犯意圖供行使之用而攜帶兇器在公眾得出入之場所聚集三
人以上下手實施強暴罪，處有期徒刑陸月，如易科罰金，以新臺
幣壹仟元折算壹日。
洪志勇犯意圖供行使之用而攜帶兇器在公眾得出入之場所聚集三
人以上下手實施強暴罪，處有期徒刑陸月，如易科罰金，以新臺
幣壹仟元折算壹日。
    事  實
一、緣趙士閔與王銘毅因爭風吃醋而有感情糾紛；洪志清與王銘
    毅則有債務糾紛。趙士閔、洪志清、洪志勇（下合稱趙士閔
    等3人）於民國110年8月19日晚間某時許，在高雄市○○區○○○
    路000號德立莊酒店飲酒時，得知王銘毅陪同趙士閔之女友
    盧玉音一同前往址設高雄市○○區○○○路000號愛媚時尚美髮店
    ，遂由趙士閔駕駛車牌號碼0000-00號自用小客車搭載洪志
    清、洪志勇兄弟一同至上址美髮店。嗣於同日23時27分許，
    趙士閔等3人竟共同基於意圖供行使之用而攜帶兇器在公眾
    得出入之場所聚集三人以上下手實施強暴之犯意聯絡，在公
    眾得出入之上址美髮店，由趙士閔持足供兇器使用之甩棍毆
    打王銘毅，洪志清、洪志勇則徒手毆打王銘毅（趙士閔等3
    人所涉傷害罪嫌部分，因王銘毅撤回告訴，業經臺灣高雄地
    方檢察署檢察官以111年度偵字第362號為不起訴處分），足
    以妨害社會秩序安寧。
二、案經王銘毅訴由高雄市政府警察局新興分局報告臺灣高雄地
    方檢察署檢察官偵查起訴。
    理  由
一、本件被告趙士閔等3人（下合稱被告3人）所犯非死刑、無期
    徒刑、最輕本刑為3年以上有期徒刑之罪或高等法院管轄第
    一審案件，其等於準備程序進行中，就被訴事實為有罪之陳
    述，經告知簡式審判程序之旨，並聽取當事人之意見後，本
    院認宜進行簡式審判程序，爰依刑事訴訟法第273條之1第1
    項規定，裁定進行簡式審判程序。又因改行簡式審判程序之
    故，依刑事訴訟法第159條第2項之規定，本件不受同法第15
    9條第1項傳聞法則之限制，合先敘明。
二、上開事實，業據被告趙士閔、洪志勇於警詢、偵訊及本院審
    理時，以及被告洪志清於警詢及本院審理時坦承不諱（見警
    卷第3至7、11至15、19至23頁，偵卷第89至93頁，本院卷第
    47至49、65、89、113頁），並經告訴人王銘毅於警詢中指
    訴綦詳（見警卷第29至31頁），且有監視器錄影畫面翻拍照
    片共15張在卷可參（見警卷第51至58頁），足認被告3人之
    任意性自白與事實相符，可採為認定事實之依據。從而，本
    案事證明確，被告3人上開犯行均堪認定，應依法論科。
三、論罪科刑：
  ㈠核被告3人所為，均係犯刑法第150條第2項第1款、第1項後段
    之意圖供行使之用而攜帶兇器在公眾得出入之場所聚集三人
    以上下手實施強暴罪。另被告3人就本案犯行有犯意聯絡及
    行為分擔，應論以共同正犯。又本件犯罪構成要件須聚集三
    人以上，性質上屬於聚合犯，並應以在場共同實施或在場參
    與分擔實施犯罪之人為限，而刑法條文有「結夥三人以上」
    者，其主文之記載並無加列「共同」之必要（最高法院79年
    度台上字第4231號判決意旨參照），是本條文以「聚集三人
    以上」為構成要件，應為相同解釋，故毋庸於主文加列「共
    同」。
  ㈡按犯刑法第150條第1項之罪，而有意圖供行使之用而攜帶兇
    器或其他危險物品犯之，或因而致生公眾或交通往來之危險
    之情形者，得加重其刑至二分之一，刑法第150條第2項定有
    明文。上開得加重條件，屬於相對加重條件，並非絕對應加
    重條件，是以，事實審法院應依個案具體情狀，考量當時客
    觀環境、犯罪情節及危險影響程度、被告涉案程度等事項，
    綜合權衡考量是否有加重其刑之必要性。查被告3人本案所
    為犯行固應予非難，惟其等聚集之人數為3人，並非甚多，
    且本案施暴時間非長，施暴人數亦未持續增加達難以控制之
    情，是其等所為對社會秩序安寧之影響程度尚屬輕微，是綜
    合審酌被告3人本案犯罪情節後，認其等行為對社會秩序所
    生危害程度，以未加重前之法定刑即足以評價，尚無再加重
    其刑之必要，併予敘明。
  ㈢就被告趙士閔、洪志清是否構成累犯一事，檢察官並未為主
    張，遑論具體指出證明方法，依最高法院刑事大法庭110年
    度台上大字第5660號裁定意旨，本院自無庸就此部分依職權
    調查並為相關之認定，且被告趙士閔、洪志清此部分前科素
    行僅須依刑法第57條第5款規定於量刑時予以審酌即可。
  ㈣爰以行為人之責任為基礎，審酌被告3人僅因與告訴人間分別
    有感情、債務糾紛，即聚集三人以上為本案犯行，已對公共
    秩序造成相當程度之危害；惟念被告3人犯後均坦承犯行，
    態度尚可，且其等業與告訴人達成和解並給付賠償金完畢，
    此有民眾請求警察機關撤回告訴案件申請書1份、和解書5份
    在卷可佐（見警卷第37至41、45至49頁），堪認被告3人犯
    罪所生損害已有減輕，且已獲得告訴人之諒解；兼衡被告3
    人於本院審理時自陳之智識程度與經濟狀況（詳見本院卷第
    73、119頁）、素行（詳見卷附臺灣高等法院被告前案紀錄
    表）、犯罪動機、手段、對於法益所生危害等一切情狀，分
    別量處如主文所示之刑，並均諭知易科罰金之折算標準。
據上論斷，應依刑事訴訟法第273 條之1 第1 項、第299 條第1
項前段，判決如主文。
本案經檢察官王朝弘提起公訴，檢察官范文欽到庭執行職務。
中　　華　　民　　國　　111 　年　　7 　　月　　27　　日
                  刑事第五庭    法  官  林明慧
以上正本證明與原本無異。
如不服本判決應於收受判決後20日內向本院提出上訴書狀，並應
敘述具體理由。其未敘述上訴理由者，應於上訴期間屆滿後20日
內向本院補提理由書（均須按他造當事人之人數附繕本）「切勿
逕送上級法院」。
中　　華　　民　　國　　111 　年　　7 　　月　　27　　日
                                書記官  鄭永媚
附錄本案論罪科刑法條： 　　
中華民國刑法第150條
在公共場所或公眾得出入之場所聚集三人以上，施強暴脅迫者，
在場助勢之人，處1年以下有期徒刑、拘役或10萬元以下罰金；
首謀及下手實施者，處6月以上5年以下有期徒刑。
犯前項之罪，而有下列情形之一者，得加重其刑至二分之一：
一、意圖供行使之用而攜帶兇器或其他危險物品犯之。
二、因而致生公眾或交通往來之危險。